【裁判字號】    99,聲,716
【裁判日期】    990730
【裁判案由】    聲請交保
【裁判全文】
臺灣基隆地方法院刑事裁定               99年度聲字第716號
聲  請  人
即  被  告  甲○○
上列聲請人即被告因竊盜案件，聲請具保停止羈押，本院裁定如
下：
    主  文
聲請駁回。
    理  由
一、聲請意旨略以：被告甲○○於警詢時主動自白多項竊盜犯行
    ，實不應羈押被告。被告患有尿酸症並引起併發症，雙手雙
    腳腫瘤十餘處，左膝蓋腫瘤壓到神經，以致左腳行動不便，
    看守所醫師所開之藥物均無效，所內亦無治療器材及能力，
    請求具保停止羈押，使被告得至醫院開刀治療前述病況，被
    告必會按時出庭云云。
二、按被告及得為其輔佐人之人或辯護人，得隨時具保，向法院
    聲請停止羈押，刑事訴訟法第110 條第1 項定有明文。
三、經查：
  (一)被告甲○○因涉嫌五件竊盜案件，業經檢察官提起公訴，由
    本院以99年度易字第294 號受理。本院前於民國99年7 月 8
    日訊問被告後，認依被告之自白、卷內證人之證述、照片等
    ，足認被告涉犯刑法第321 條第1 項第3 款之攜帶兇器竊盜
    罪嫌，犯罪嫌疑重大，且被告雖供稱係居住於基隆市中山區
    ○○○路73巷52號，然檢察官於偵查中對該址送達被告之傳
    票，被告卻未到庭，足認被告有逃亡之虞，又被告甫因竊盜
    罪執行完畢，即於99年3 月至6 月間，涉犯起訴書所載五件
    加重竊盜犯行，以往亦有多次竊盜前科紀錄，有事實足認有
    反覆實施同一竊盜罪之虞，非予羈押顯難進行審判，因而於
    同日依刑事訴訟法第101 條第1 項第1 款、第101 條之1 第
    1 項第5 款，簽發押票予以羈押。
  (二)被告雖以上揭事由聲請具保停止羈押，然查：被告對其竊盜
    犯行自白承認，此僅係牽涉其有無構成自首或犯後態度良好
    與否之問題，與羈押之原因及必要性無涉；又本院就被告之
    身體狀況函詢臺灣基隆看守所之結果，該所告以：被告於99
    年6 月21日羈押入所，新收時自述患有痛風，四肢末梢關節
    外觀呈現痛風石嚴重沉積，經所內醫師表示：盡力醫治，如
    需要可外醫等語，有該所99年7 月23日基所衛字第09900023
    18號函文在卷可參，該所並於同年月27日以電話向本院陳報
    將於同日戒謢被告至行政院衛生署基隆醫院就醫，有本院公
    務電話紀錄存卷可憑。本院審酌被告雖有痛風等病症，然前
    揭病症尚可經由看守所人員戒謢至所外之醫院治療，客觀上
    並無倘未准予保外就醫即無法保全其生命之緊急情形。況且
    ，被告於99年7 月8 日受本院訊問時，自稱係因行動不便、
    找不到工作，其有高血壓、痛風，有固定去看診，醫師說若
    不開刀會有危險，其一時心急才去偷東西云云，然被告就起
    訴書所載五件竊盜犯行均係竊取酒類，其於警詢、偵訊及本
    院訊問時亦自承竊得之酒類均已自行飲用用罄，而患有高血
    壓及痛風病症之病人，如確實曾因在意自己身體狀況向醫師
    求診者，理當知曉此類病症應避免飲酒，被告一方便辯稱竊
    取酒類係為籌措開刀費用替自己治病云云，一方面又辯稱係
    因上述病症身體疼痛因而飲酒云云，前後所辯已屬自相矛盾
    ，而其大量飲酒導致自身病況加劇之行為，更難謂其確有維
    護自己身體健康之意念，亦難認其請求具保停止羈押之目的
    係為治療自身病症。本院審酌被告以往有多次竊盜之前科紀
    錄，亦有經沒入保證金後始通緝到案之情形（參卷附臺灣高
    等法院被告前案紀錄表），本案於偵查中經傳喚不到，而其
    前因犯多件竊盜罪，甫於99年3 月3 日執行完畢，於出監後
    ，竟於短短數月再犯起訴書所載五件竊盜犯行，足認被告有
    逃亡之虞，且有反覆實施竊盜罪之虞，本案於99年7 月29日
    行準備程序後，復已定於99年8 月19日行審理程序，上開羈
    押之原因及必要性均仍存在，無從以具保代替，是其前揭聲
    請為無理由，應予駁回。
四、依刑事訴訟法第220 條，裁定如主文。
中    華    民    國    99    年    7     月    30    日
                  刑事第三庭  法  官  張婷妮
以上正本證明與原本無異。
對於本件裁定如有不服，應於送達後5 日內，向本院提出抗告書
狀，敘述抗告之理由，抗告於臺灣高等法院。
中    華    民    國    99    年    7     月    30    日
                              書記官  洪佳如

司法院資訊處製作；財團法人民間司法改革基金會備份。
